【裁判字號】    88,訴,487
【裁判日期】    890707
【裁判案由】    違反毒品危害防制條例
【裁判全文】
臺灣彰化地方法院刑事判決                          八十八年度訴字第四八七號
    公  訴  人  臺灣彰化地方法院檢察署檢察官
    被      告  甲○○
右列被告因毒品危害防制條例案件，經檢察官提起公訴（八十八年度偵字第四七七一
號）及函送併辦（八十八年度毒偵字第一八一九、二一七八號），本院判決如左：
    主      文
甲○○連續施用第一級毒品，累犯，處有期徒刑玖月；又連續施用第二級毒品，累犯
，處有期徒刑捌月，扣案安非他命柒包（毛重壹捌點參柒公克）、殘留安非他命之吸
食器及奶瓶過濾器各壹個均沒收銷燬之。應執行有期徒刑壹年肆月，扣案安非他命柒
包（壹捌點參柒公克）、殘留安非他命之吸食器及奶瓶過濾器各壹個均沒收銷燬之。
    事      實
一、甲○○於民國（下同）八十六年間曾因違反麻醉藥品管理條例案件，經本院判處
    有期徒刑五月確定，並於八十七年七月五日執行完畢，復因施用第一、二級毒品
    本院裁定送觀察、勒戒後，認無繼續施用毒品之傾向，經本院於八十七年八月十
    二日以八十七年度訴緝字第三一號判決免刑確定在案，再因施用第二級毒品，經
    本院裁定送觀察、勒戒後，亦認無繼續施用毒品之傾向，經臺灣彰化地方法院檢
    察署於八十八年三月三十一日以八十七年度偵字第一０一０九號處分不起訴確定
    在案。詎仍不知悔改，復基於概括犯意，自八十八年一月間起至同年六月間止，
    連續在彰化縣田中鎮○○路○段四五九巷五號住處，將第一級毒品海洛因摻在香
    菸內之方式施用海洛因多次。另行基於概括犯意，自八十七年十二月下旬起至八
    十八年十二月二十八日止，連續在上址以奶瓶過濾器及吸食器施用第二級毒品安
    非他命多次。嗣於八十八年四月二十八日、十一月二十四日、十二月二十八日分
    別在彰化縣田中鎮○○路○段四八一巷五十七號及上址為警查獲，並扣得安非他
    命七包（毛重一八．三七公克）及殘留安非他命之吸食器及奶瓶過濾器各一個，
    經採尿送驗始悉上情。
二、案經彰化縣警察局移請臺灣彰化地方法院檢察署檢察官偵查起訴及函送併辦。
    理      由
一、訊據被告甲○○坦承右揭事實不諱，且被告於八十八年四月二十八日經採尿送驗
    結果有甲基安非他命及嗎啡陽性反應，另於八十八年十一月二十四日及十二月二
    十八日採尿送驗結果均呈甲基安非他命陽性反應，有彰化縣衛生局煙毒尿液檢驗
    成績書三份、法務部調查局檢驗通知書一份及濫用藥物尿液檢驗報告一份在卷可
    稽，又扣案之結晶物經檢驗結果均係甲基安非他命，有法務部調查局檢驗通知書
    在卷可按，復有扣案之安非他命七包、殘留安非他命之吸食器及過濾器各一個等
    可證。查被告前因施用第一、二級毒品本院裁定送觀察、勒戒後，認無繼續施用
    毒品之傾向，經本院於八十七年八月十二日以八十七年度訴緝字第三一號判決免
    刑確定在案，再因施用第二級毒品，經本院裁定送觀察、勒戒後，亦認無繼續施
    用毒品之傾向，經臺灣彰化地方法院檢察署於八十八年三月三十一日以八十七年
    度偵字第一０一０九號處分不起訴確定，有該免刑判決書及不起訴處分書在卷可
    憑。本件事證明確，被告犯行堪以認定。
二、核被告所為，係犯毒品危害防制條例第十條第一項、第二項之施用第一級毒品及
    第二級毒品罪，其為供施用第一、二級毒品而前後持有第一、二級毒品之低度行
    為，已為施用之高度行為所吸收，均不另論罪。又被告先後多次施用第一級毒品
    及第二級毒品之行為，均時間緊接，犯罪構成要件相同，顯均係基於概括犯意反
    覆為之，均為連續犯，應各依刑法第五十六條之規定論以一罪，並加重其刑。公
    訴人就被告於八十八年四月二十八日前四日內某時，施用第一、二級毒品以外之
    行為雖漏未起訴，惟此與前開起訴經本院認定有罪部分，有連續犯之裁判上一罪
    關係，為起訴效力所及，本院自得併予審理。被告所犯上開二罪，犯意各別，行
    為互殊，應予分論併罰。查被告於八十六年間曾因違反麻醉藥品管理條例案件，
    經本院判處有期徒刑五月確定，並於八十七年七月五日執行完畢，有本院被告全
    國前案紀錄表附卷可稽，其於有期徒刑執行完畢後五年內再犯有期徒刑以上之本
    罪，為累犯，依法應遞加重其刑。爰審酌被告犯罪之動機、施用頻率及經觀察勒
    戒後不久即再施用毒品與犯罪後坦承犯行等一切情狀，分別量處如主文所示之刑
    ，並定其應執行之刑。另扣案安非他命七包（毛重一八．三七公克）及殘留安非
    他命已無法分離之吸食器及奶瓶過濾器各一個，均係查獲之毒品，併依法宣告沒
    收銷燬之。
據上論斷，應依刑事訴訟法第二百九十九條第一項前段，毒品危害防制條例第十條、
第十八條第一項前段、刑法第十一條前段、第五十六條、第四十七條、第五十一條第
五款，判決如主文。
中      華      民      國      八十九      年      七    月      七    日
                                            法      官  林  慧  英
右正本證明與原本無異。
如不服本判決，應於判決送達後十日內，向本院提出上訴狀（須附繕本）。
                                            法院書記官  葉  春  涼
中      華      民      國      八十九      年      七    月     十四   日
毒品危害防制條例第十條：
施用第一級毒品者，處六月以上五年以下有期徒刑。
施用第二級毒品者，處三年以下有期徒刑。
毒品危害防制條例第十八條：
查獲之毒品及專供製造或施用毒品之器具，不問屬於犯人與否，均沒收銷燬之。但合
於醫藥或研究之用者，得不予銷燬。
前項合於醫藥或研究用毒品或器具之管理辦法，由法務部會同行政院衛生署定之。


司法院資訊處製作；財團法人民間司法改革基金會備份。
